【裁判字號】    95,交易,464
【裁判日期】    950912
【裁判案由】    過失傷害
【裁判全文】
臺灣臺中地方法院刑事判決             95年度交易字第464號
公  訴  人  臺灣臺中地方法院檢察署檢察官
被      告  乙○○
上列被告因過失傷害案件，經檢察官提起公訴（95年度偵字第11
506號），本院判決如下：
    主    文
本件公訴不受理。
    理    由
一、公訴意旨如起訴書所載（如附件）。
二、按告訴乃論之罪，其告訴經撤回者，應諭知不受理之判決，
    並得不經言詞辯論為之，此為刑事訴訟法第三百零三條第三
    款、第三百零七條所明定。本件被告乙○○經檢察官以刑法
    第二百八十四條第一項前段之過失傷害罪嫌提起公訴，依照
    同法第二百八十七條前段規定係屬告訴乃論之罪，茲經告訴
    人洪陳秀珠於第一審辯論終結前具狀撤回告訴，爰不經言詞
    辯論，諭知不受理之判決。
據上論斷，應依刑事訴訟法第三百零三條第三款，第三百零七條
，判決如主文。
中    華    民    國    95    年    9     月    12    日
                  刑事第三庭  審判長法  官  張靜琪
                                    法  官  楊萬益
                                    法  官  賴妙雲
上正本證明與原本無異。
如不服本判決，應於送達後十日內向本院提出上訴狀（須附繕本
），上訴於台灣高等法院台中分院。
                                    書記官  孫曉鳳
中    華    民    國    95    年    9    月    12    日
附件：
臺灣臺中地方法院檢察署檢察官起訴書
                                     95年度偵字第11506號
    被      告  乙○○  男  58歲（民國○○年○月○日生）
                        住臺中市北屯區○○○路○段161巷1
                          7號
                        國民身分證統一編號：Ｚ000000000號
上列被告因過失傷害案件，已經偵查終結，認應該提起公訴，茲
將犯罪事實及證據並所犯法條分敘如下：
        犯罪事實
一、乙○○於民國（下同）94年11月6日下午，駕駛車號NZ─272
    8 號自小客車，沿台中市○○○路由南向北方向行駛，於同
    日下午3時9分許行經該路賴厝國小前，理應注意車輛行駛時
    ，駕駛人應注意車前狀況，隨時採取必要之安全措施。而依
    當時情形，又無不能注意之情事，竟疏於注意，遂於經過賴
    厝國小前，不慎撞及前方由甲○○○所騎乘之車號ZTE─167
    號機車之把手，致甲○○○然車倒地受有膝關節後十字韌帶
    斷裂、左手指脫臼等傷害。
二、案經甲○○○告訴偵辦。
    證據並所犯法條
一、訊據被告乙○○固不否認於前開時地發生車禍致告訴人甲○
    ○○受有傷害，然矢口否認有何過失，辯稱：當時車速為30
    、40公里，車禍發生前並沒有看到告訴人之機車云云。經查
    前開犯罪事實業據告訴人甲○○○指訴歷歷，另按雙方車輛
    之照片觀之，發生擦撞之位置為被告自小客車之右前車門後
    照鏡外框塑膠部分與告訴人機車之左手把手，足見係被告自
    小客車自後與告訴人之機車發生擦撞始發生告訴人人車倒地
    而受傷之情形。復有道路交通事故現場圖及診斷證明書、照
    片等在卷可參。按車輛行駛時，駕駛人應注意車前狀況，隨
    時採取必要之安全措施，道路交通安全規則第94條第 3項訂
    有明文。被告駕車自應注意上述道路交通安全規定，且依當
    時路狀，又無不能注意之情形，竟疏不注意為之，以致肇事
    ，致人受傷，被告應有過失。且被告過失駕駛行為，核與被
    害人之受傷間，具有相當因果關係，是其過失傷害犯行，堪
    以認定。
二、核被告乙○○所為，係犯刑法第284條第1項前段之罪嫌。
三、依刑事訴訟法第251條第1項提起公訴。
    此  致
臺灣臺中地方法院
中    華    民    國    95    年    6     月    12    日
                               檢察官      丙○○
本件正本證明與原本無異
中    華    民    國    95    年    7     月    6     日
                               書記官      歐維清


司法院資訊處製作；財團法人民間司法改革基金會備份。
